# 会计利润至所得税费用填列中，涉及到海外子公司会计准则与当地税法的具体问题

提问人：cathyju 时间：2022-06-24 02:34:52
陈老师您好
现有一问题请教如下：
A公司有一个海外子公司B，根据母子公司会计政策不一致时候，要选择适用母公司会计政策。
造成了用国内准则编制报表时候，B公司的利润总额利润为 100 ，而当地财务去报税时候用的会计利润为按照本地会计准则计算出的利润总额为 120这样的话，差异应该列示在下述哪个项目呢？
还请您指教，非常感谢。
项目利润总额按母公司适用税率计算的所得税费用子公司适用不同税率的影响调整以前期间所得税的影响非应税收入的影响不可抵扣的成本、费用和损失的影响使用前期未确认递延所得税资产的可抵扣亏损的影响本期未确认递延所得税资产的可抵扣暂时性差异或可抵扣亏损的影响税率调整导致期初递延所得税资产/负债余额的变化所得税费用

回答人：chenyiwei
要根据差异的具体原因予以考虑。首先是判断该差异是否属于暂时性差异，是否符合确认递延所得税资产或负债的条件。即，在合并报表层面统一母子公司会计政策的过程中，应考虑该调整对递延所得税的影响，如果满足确认递延所得税资产的条件，则相应的调整事项不会出现在该调节表中。如果不满足递延所得税资产或负债的确认条件，则应根据差异原因具体分析填列在调节表中的什么项目内。

提问人：cathyju 时间：2022-07-01 13:34:38
谢谢陈老师，主要是母子公司收入确认的会计政策不同导致的。比如，按照母公司会计准则，合并的子公司收入是 100 ，而子公司按照本地会计准则确认的金额是120.现客户认为这部分会计政策导致的利润总额的差异，应该在合并层面确认递延所得税资产，因为差额 20 已经纳税，这样使利润总额与所得税费用匹配。不知这样是否正确？感觉有点绕不过弯

回答人：chenyiwei
可以考虑，但讨论的基础不是对收入确认时点的调整，而是应收账款、存货等项目在合并报表层面的账面价值（根据母公司会计政策确定）和计税基础（按照当地税法和会计准则确定）之间的暂时性差异。